【裁判字號】    99,訴,824
【裁判日期】    990729
【裁判案由】    違反槍砲彈藥刀械管制條例
【裁判全文】
臺灣高雄地方法院刑事判決               99年度訴字第824號
公  訴  人  臺灣高雄地方法院檢察署檢察官
被      告  甲○○
指定辯護人  本院公設辯護人蘇鴻吉
上列被告因違反槍砲彈藥刀械管制條例案件，經檢察官提起公訴
（99年度偵字第14137號），本院判決如下：
    主  文
甲○○未經許可，寄藏可發射子彈具有殺傷力之改造手槍，累犯
，處有期徒刑年肆月，併科罰金新台幣陸萬元，罰金如易服勞
役，以新台幣壹仟元折算壹日。
扣案之仿德國WALTHER 廠P99 型口徑9mm 制式半自動手槍壹支（
槍枝管制編號：0000000000號，含彈匣壹只）、口徑9mm 制式子
彈拾顆，均沒收。
    事  實
一、甲○○明知具殺傷力之槍枝、子彈，係槍砲彈藥刀械管制條
    例所定之管制物品，依法不得無故持有，仍於民國96年11月
    5日前某日，經陸文賓（業於96年11月5日死亡，爰不另行簽
    分偵辦）寄託代為藏放而取其交付之具殺傷力之仿德國WALT
    HER 廠P99 型口徑9mm 制式半自動手槍1 枝（槍枝管制編號
    ：0000000000號，含彈匣1 只），另經由陸文賓及年籍姓名
    不詳之綽號「阿文」之男子寄放而取得具殺傷力之口徑9mm
    制式子彈54顆，而無故非法持有之。甲○○於不詳時間、地
    點擊發其中6 顆子彈，嗣於99年4 月27日11時30分許於高雄
    市○○區○○街105 號1 樓大廳因另案毒品案件經通緝查獲
    後，於甲○○身上所攜帶之黑色包包內查獲上開手槍與子彈
    8 發及彈匣2 個與已擊發之彈殼2 顆；於同日12時5 分許，
    經甲○○自行同意偕同警方前往其高雄市○○區○○街105
    號10樓租屋處，主動交付子彈40顆及已擊發之彈殼4 顆及另
    1 不具殺傷力之仿BERETTA 廠M9型半自動手槍1 把（槍枝管
    制編號：0000000000號），查悉上情。
二、案經高雄市政府警察局刑警大隊移送台灣高雄地方法院檢察
    署檢察官偵查起訴。
    理  由
一、上開犯罪事實，業據被告甲○○於本院審理中坦承不諱，且
    有上開仿德國WALTHER 廠P99 型口徑9mm 制式半自動手槍1
    支手槍（槍枝管制編號：0000000000號，含彈匣1 只）及子
    彈48顆扣案可資佐證，而該手槍1 支經送鑑驗結果，認該手
    槍「槍管內具6 條右旋來復線，擊發功能正常，可供擊發同
    口徑制式子彈使用，認具殺傷力」，又子彈48顆則係「口徑
    9mm 制式子彈，採樣18顆試射，可擊發，認均具殺傷力」，
    此有內政部警政署刑事警察局99年5 月24日刑鑑字第099006
    5008號槍彈鑑定書1 份在卷可憑（見偵一卷第27─28頁），
    足認被告自白與事實相符。從而，罪證明確，被告上開犯行
    堪以認定。
二、核被告所為，係犯槍砲彈藥刀械管制條例第8 條第4 項之未
    經許可寄藏可發射子彈具有殺傷力之改造手槍罪，及同條例
    第12條第4 項之未經許可寄藏子彈罪。又槍砲彈藥刀械管制
    條例所稱之「寄藏」與「持有」，均係將物置於自己實力支
    配之下，僅寄藏必先有他人之持有行為，而後始為受寄代藏
    而已，故寄藏之受人委託代為保管，其保管之本身，亦屬持
    有，不過持有係受寄之當然結果，自僅論以寄藏犯行，是本
    件被告受託保管槍彈，應各論以寄藏槍枝及寄藏子彈之單純
    一罪，不另就其「持有」之犯行論處。被告寄藏上開槍、彈
    之犯行，係以一行為而觸犯上開二罪名之想像競合犯，應依
    刑法第55條之規定，從較重之槍砲彈藥刀械管制條例第8 條
    第4 項未經許可寄藏改造槍枝罪論處。又被告曾因妨害自由
    案件，經法院判處有期徒刑3 月，如易科罰金以300 元折算
    1 日確定，並於94年1 月13日易科罰金執行完畢，有其台灣
    高等法院被告前案紀錄表1 份在卷可查，其於上開執行完畢
    後5 年內故意再犯本件有期徒刑以上之罪，為累犯，應依刑
    法第47條第1 項之規定加重其刑。審酌槍、彈等物為我國法
    律明文禁止持有之物，且業經政府宣導已久，為社會大眾所
    明知之事，被告無故寄藏槍彈，顯無視於法禁，且對他人生
    命、身體及社會治安產生極大潛在危險，所生危害不輕，惟
    犯後坦承犯行態度尚可及其他等一切情狀，量處如主文所示
    之刑，並就併科罰金部分，依刑法第42條第3 項前段規定諭
    知易服勞役之折算標準。又扣案之仿德國WALTHER 廠P99 型
    口徑9mm 制式半自動手槍1 支（槍枝管制編號：0000000000
    號）及制式子彈30顆，屬違禁物，不論屬於被告與否，應依
    刑法第38條第1 項第1 款之規定宣告沒收。至扣案另制式子
    彈18顆，業經內政部警政署刑事警察局鑑驗試射，已經實際
    擊發，僅餘彈殼、彈頭，已不具有子彈的完整結構，失其子
    彈違禁物之性質，爰不予宣告沒收。
據上論斷，應依刑事訴訟法第299 條第1 項前段，槍砲彈藥刀械
管制條例第8 條第4 項、第12條第4 項，刑法第11條前段、第55
條、第47條第1 項、第42條第3 項前段、第38條第1 項第1 款，
判決如主文。
中    華    民    國    99    年    7     月    29    日
                  刑事第十一庭  審判長法  官  黃三友
                                      法  官  莊珮吟
                                      法  官  林俊寬
以上正本證明與原本無異。
如不服本判決應於收受送達後10日內向本院提出上訴書狀，並應
敘述具體理由；如未敘述上訴理由者，應於上訴期間屆滿後20日
內向本院補提理由書（均須按他造當事人之人數附繕本）「切勿
逕送上級法院」。
中    華    民    國    99    年    7     月    29    日
                                      書記官  林香如
附錄法條：
槍砲彈藥刀械管制條例第8 條
未經許可，製造、販賣或運輸鋼筆槍、瓦斯槍、麻醉槍、獵槍、
空氣槍或第四條第一項第一款所定其他可發射金屬或子彈具有殺
傷力之各式槍砲者，處無期徒刑或五年以上有期徒刑，併科新臺
幣一千萬元以下罰金。
未經許可，轉讓、出租或出借前項所列槍枝者，處五年以上有期
徒刑，併科新臺幣一千萬元以下罰金。
意圖供自己或他人犯罪之用，而犯前二項之罪者，處無期徒刑或
七年以上有期徒刑，併科新臺幣一千萬元以下罰金。
未經許可，持有、寄藏或意圖販賣而陳列第一項所列槍枝者，處
三年以上十年以下有期徒刑，併科新臺幣七百萬元以下罰金。
第一項至第三項之未遂犯罰之。
第12條
未經許可，製造、販賣或運輸子彈者，處一年以上七年以下有期
徒刑，併科新台幣五百萬元以下罰金。
未經許可，轉讓、出租或出借子彈者，處六月以上五年以下有期
徒刑，併科新台幣三百萬元以下罰金。
意圖供自己或他人犯罪之用，而犯前二項之罪者，處三年以上十
年以下有期徒刑，併科新台幣七百萬元以下罰金。
未經許可，持有、寄藏或意圖販賣而陳列子彈者，處五年以下有
期徒刑，併科新台幣三百萬元以下罰金。
第一項至第三項之未遂犯罰之。

司法院資訊處製作；財團法人民間司法改革基金會備份。
